【裁判字號】    98,易,102
【裁判日期】    980227
【裁判案由】    恐嚇取財等
【裁判全文】
臺灣彰化地方法院刑事判決               98年度易字第102號
公  訴  人  臺灣彰化地方法院檢察署檢察官
被      告  甲○○
選任辯護人  沈棱律師
上列被告因恐嚇取財等案件，經檢察官提起公訴（97年度偵字第
10434號、第10673號），本院判決如下：
    主  文
甲○○幫助共同意圖為自己不法之所有，以恐嚇使人將本人之物
交付，處有期徒刑伍月。又幫助共同意圖為自己不法之所有，以
詐術使人將本人之物交付，處有期徒刑伍月。應執行有期徒刑捌
月。
    犯罪事實
一、甲○○明知金融機構帳戶係個人理財之重要工具，攸關個人
    財產、信用之表徵，並可預見一旦交予他人使用，即有供作
    財產犯罪用途之可能，且一般人取得他人存摺之目的在於取
    得贓款及掩飾犯行不易遭人追查，而甲○○對於提供帳戶必
    然供作犯罪集團從事不法犯罪使用等情節雖無確信，但仍分
    別基於縱若其金融機構帳戶被利用作為恐嚇取財之轉帳所用
    並不違背其本意之幫助犯意，以及縱若其金融機構帳戶被利
    用作為詐欺取財之轉帳所用亦不違背其本意之幫助犯意，先
    後分別起意為下列之犯行：
（一）於民國97年8 月17日至97年9 月15日間某日，在不詳地點
      ，將其所申請開立中華郵政股份有限公司伸港郵局、帳號
      00000000000000號帳戶（下稱伸港郵局帳戶）之存摺、提
      款卡交付予姓名年籍均不詳之成年人，並告知密碼，而容
      任他人使用上開帳戶遂行犯罪。後該人所屬成年犯罪集團
      成員即共同基於意圖為自己不法所有之恐嚇取財之犯意聯
      絡，由其中乙名成年女子，於97年9 月16日晚間9 時20分
      許，以電話自稱係「COCO」與丙○○相約見面，同日晚間
      9 時48分許，該犯罪集團所屬成員另名自稱「大姐」之成
      年女子復以電話告知丙○○注意自身安全，同日晚間，該
      犯罪集團所屬成員另名自稱「阿武」之成年男子復以電話
      與丙○○聯絡，並稱丙○○將「COCO」弄哭，照江湖規矩
      需匯款新台幣（下同）168,000 元賠償，否則將丙○○全
      家人丟棄於陽明山上，或使丙○○斷手斷腳，後自動減價
      為88,000元，復向丙○○稱籌多少算多少，看丙○○誠意
      ，等語，致丙○○心生恐懼，乃於同日晚間10時57分許，
      按自稱「大姐」之成年女子指示，在台北縣新莊市○○路
      與復興路口之中國信託商業銀行自動櫃員機，以金融卡操
      作自動櫃員機之方式，跨行轉帳8,000 元至上開甲○○申
      請使用之伸港郵局帳戶內。嗣丙○○於跨行轉帳後，察覺
      有異，經報警處理後，始循線查悉上情。
（二）甲○○另於97年9 月18日至97年9 月21日間某日，在不詳
      地點，將其所申請開立彰化商業銀行彰化分行帳號000000
      00000000號帳戶（下稱彰化銀行）之存摺、提款卡，交付
      予姓名年籍均不詳之成年人，並告知密碼，而容任他人使
      用上開帳戶遂行犯罪。後該人所屬成年犯罪集團成員即共
      同基於意圖為自己不法所有之詐欺取財犯意聯絡，由其中
      乙名成年女子，於97年9 月21日晚間6 時51分許，以電話
      向乙○○佯稱，其前於東森購物頻道消費時，誤將付款方
      式設定為分期付款，需按指示至自動櫃員機前取消設定，
      否則郵局會自晚上開始扣款等語，同日晚間8 時47分許，
      該犯罪集團所屬另名成年女子以電話向乙○○詐稱為郵局
      人員，要求乙○○至彰化銀行設有無卡存款服務之自動櫃
      員機將款項提領出來，致乙○○不疑有他而陷於錯誤，至
      桃園縣楊梅鎮○○路82號彰化銀行埔心分行設有無卡存款
      服務之自動櫃員機，先將其郵局存款48,000元領出，而後
      於同日晚間8 時55分許，以無卡存款之方式，將35,000元
      存入上開甲○○申請使用之彰化銀行帳戶內（因已逾銀行
      當日作業時間即下午3 時30分，故款項於翌日即97年9 月
      22日始匯入甲○○帳戶內）。嗣乙○○存款後，察覺有異
      ，於97年9 月22日上午1 時5 分許，致電東森購物中心查
      證，始發覺受騙，經報警處理後，始循線查悉上情。
二、案經被害人丙○○訴由臺北縣政府警察局海山分局暨彰化縣
    警察局彰化分局報告臺灣彰化地方法院檢察署檢察官偵查起
    訴。
    理  由
壹、程序方面：
    按被告以外之人於審判外之言詞或書面陳述，除法律有規定
    者外，不得作為證據，刑事訴訟法第159 條固定有明文，惟
    被告以外之人於審判外之陳述，雖不符同法第159 條之1 至
    之4 規定，而經當事人於審判程序同意作為證據，法院審酌
    該言詞陳述或書面陳述作成時之情況，認為適當者，亦得為
    證據；又當事人、代理人或辯護人於法院調查證據時，知有
    第159 條第1 項不得為證據之情形，而未於言詞辯論終結前
    聲明異議者，視為有前項之同意，同法第159 條之5 亦定有
    明文。查告訴人丙○○及被害人乙○○於警詢陳述之證據能
    力，被告、辯護人及檢察官於本院準備程序時均表示無意見
    ，同意作為證據，且於本院審理中調查證據時，知有刑事訴
    訟法第159 條第1 項不得為證據之情形，亦未於言詞辯論終
    結前聲明異議，且本院審酌該等證據作成之客觀情況均無不
    當，並無不宜作為證據之情事，依刑事訴訟法第159 條之5
    之規定，認均具有證據能力，先予敘明。
貳、實體方面：
一、訊據被告甲○○矢口否認有何幫助恐嚇取財及幫助詐欺取財
    等犯行，並辯稱：伊伸港郵局帳戶存摺連同提款卡業於97年
    9 月初，在臺中市○○路遺失，伊去報案，但警察要求伊去
    郵局掛失，另彰化銀行帳戶存摺連同提款卡，則係於97年9
    月中旬，因要領錢，不慎在臺中市○○路嶺東科技學院附近
    遺失，伊有向警察報案，公訴人所提之證據，皆屬推測之詞
    ，無證明力等語。經查：
（一）前開伸港郵局帳戶及彰化銀行帳戶確係被告開立及申請使
      用等情，業據被告供承不諱，並有被告伸港郵局開戶資料
      及彰化商業銀行彰化分行開戶資料在卷可稽。又不詳成年
      人士所組成之犯罪集團，由其中乙名成年女子，於97年9
      月16日晚間9 時20分許，以電話自稱係「COCO」與告訴人
      丙○○相約見面，同日晚間9 時48分許，該犯罪集團所屬
      成員另名自稱「大姐」之成年女子復以電話告知告訴人丙○○注意自身安全，同日晚間，該犯罪集團所屬成員另名
      自稱「阿武」之成年男子復以電話與告訴人丙○○聯絡，
      並稱告訴人丙○○將「COCO」弄哭，照江湖規矩需匯款16
      8,000 元賠償，否則將告訴人丙○○全家人丟棄於陽明山
      上，或使告訴人丙○○斷手斷腳等語，後自動減價為88,0
      00元，復向告訴人丙○○稱籌多少算多少，看告訴人丙○○誠意等語，致告訴人丙○○心生恐懼，乃於同日晚間10
      時57分許，按自稱「大姐」之成年女子指示，在台北縣新
      莊市○○路與復興路口之中國信託商業銀行自動櫃員機，
      以金融卡操作自動櫃員機之方式，跨行轉帳8,000 元至上
      開被告申請使用之伸港郵局帳戶內。另亦係不詳成年人士
      所組成之犯罪集團，由乙名成年女子，於97年9 月21日晚
      間6 時51分許，以電話向被害人乙○○佯稱，其前於東森
      購物頻道消費時，誤將付款方式設定為分期付款，需按指
      示至自動櫃員機前取消設定，否則郵局會自晚上開始扣款
      等語，同日晚間8 時47分許，該犯罪集團所屬另名成年女
      子以電話向被害人乙○○詐稱為郵局人員，要求被害人乙○○至彰化銀行設有無卡存款服務之自動櫃員機將款項提
      領出來，致被害人乙○○不疑有他而陷於錯誤，至桃園縣
      楊梅鎮○○路82號彰化銀行埔心分行設有無卡存款服務之
      自動櫃員機，先將其郵局存款48,000元領出，而後於同日
      晚間8 時55分許，以無卡存款之方式，將35,000元存入上
      開被告申請使用之彰化銀行帳戶內等事實，業據告訴人丙○○及被害人乙○○於警詢時指述綦詳，並有告訴人丙○○報案後警方依規定制作之內政部警政署反詐騙案件紀錄
      表、財團法人金融聯合徵信中心函、中國信託自動櫃員機
      交易明細表、被告伸港郵局客戶歷史交易清單、彰化商業
      銀行彰化分行檢送之存摺存款帳戶資料及交易明細查詢、
      中華郵政股份有限公司彰化郵局函、被害人乙○○報案後
      警方依規定制作之桃園縣政府警察局楊梅分局楊梅派出所
      受理各類案件紀錄表、受理刑事案件報案三聯單、桃園縣
      政府警察局楊梅分局楊梅派出所受理詐騙帳戶通報警示簡
      便格式表、內政部警政署反詐騙案件紀錄表、彰化銀行自
      動櫃員機交易明細表等件附卷可稽。是以，前開2 犯罪集
      團成員確有分以被告所申請使用之上開2 帳戶供作恐嚇告
      訴人丙○○及詐騙被害人乙○○轉帳匯款往來之用，灼屬
      無疑。
（二）至被告雖以前情置辯，然被告前述2 帳戶之存摺及提款卡
      如真係不慎遺失，衡諸常情，所謂遺失係謂在己身不知情
      狀況下因不明原因在不明地點不見蹤影，嗣並遍尋不著，
      則被告至多僅能確認遺失之時間為某日，而就遺失之地點
      則不復得知，然本件被告就上開2 帳戶遺失之地點自警偵
      訊迄本院審理時，均能明確指出係於何地遺失，則其所述
      係於何地遺失等語，即屬有疑。參以一般人於財物被竊或
      遺失時，因金融帳戶之存摺、提款卡、印章均關係本人財
      產權之行使利益重大，且近來年使用他人帳戶作為實施恐
      嚇取財、詐欺取財犯行之情形極為常見，衡情一般人所有
      之存摺、提款卡遺失，為免供他人作為犯罪之用，理應隨
      即報警處理，並辦理掛失手續，以防被盜用，損及個人財
      產權益，並遭濫用為財產犯罪之工具。本案被告均未立即
      向警方報案遺失，亦無立即向所遺失帳戶之金融機構掛失
      ，而就伸港郵局帳戶而言，被告於警詢中雖供述：伊約於
      97年10月23日向郵局辦理掛失等語，就彰化銀行帳戶而言
      ，被告亦曾於97年9 月24日向彰化縣警察局交通隊申報其
      存摺及提款卡遺失等情，固有遺失案件報案證明申請書及
      臺中市警察局第四分局書函在卷可按，然伸港郵局帳戶早
      於97年9 月19日即經列為警示戶，此有中華郵政股份有限
      公司彰化郵局函在卷可稽，另彰化銀行帳戶，被害人乙○○前已於97年9 月21日遭詐騙並匯入款項，該款項亦於97
      年9 月22日遭人提領一空，已如前述，是被告事後雖曾掛
      失及報案遺失，然此均在告訴人丙○○遭恐嚇及被害人乙○○遭詐欺匯入款項在被告前揭2 帳戶之後，與一般人遺
      失後即立即向警方報案遺失或立即向所遺失帳戶之金融機
      構掛失之舉不符，是被告事後雖曾掛失及報案遺失，顯係
      其事後掩飾犯行之舉，執此無從認定其未為本案犯行之證
      據。
（三）況為求便利及顧及存摺、印章等重要物品保管上之安全性
      ，一般人為提款之用，理應僅將提款卡帶出即可，然被告
      2 次均係將存摺連同提款卡攜帶外出，徒增存摺及提款卡
      遭竊或遺失之風險，是被告所辯存摺及提款卡係一併遺失
      云云，亦核與常情不違。又被告於偵訊中供稱：彰化銀行
      帳戶存摺及提款卡係於97年9 月16日遺失云云，然被告於
      97年9 月18日仍以提款卡提領1,006 元，餘款972 元，有
      前開彰化商業銀行彰化分行檢送之存摺存款帳戶資料及交
      易明細查詢在卷可按，則被告如於97年9 月16日遺失彰化
      銀行帳戶之存摺及提款卡，焉能於2 日後之97年9 月18日
      持遺失之提款卡提款？是被告上開所辯於97年9 月16日遺
      失彰化銀行帳戶存摺及提款卡云云，亦與事實不符，不足
      採信。再就伸港郵局帳戶存摺及提款卡遺失之時地，被告
      於警詢中稱：係於97年9 月7 日，在臺中市○○路附近遺
      失云云；於偵查中本稱：係於97年9 月16日，在臺中市○○路嶺東科技大學附近遺失云云，同日改稱：係於97年9
      月初，在臺中市○○路嶺東科技大學附近遺失云云，同日
      復改稱：係在臺中市○○路遺失云云；而就彰化銀行帳戶
      存摺及提款卡遺失之時地，被告於向彰化縣警察局交通隊
      報案時稱：係97年9 月19日下午4 時30分許，在臺中市○○路遺失云云，於偵查中稱：係於97年9 月16日，在臺中
      市○○路嶺東科技大學附近遺失云云，同日改稱：係於97
      年9 月16日，在臺中市○○路遺失云云，復改稱：係在臺
      中市○○路遺失云云；就彰化銀行帳戶存摺及提款卡遺失
      後何以數日後始至彰化縣警察局交通隊報案，其於警詢中
      本稱：因人身體不舒服始延遲報案，但無就醫紀錄云云，
      於偵訊中則稱：因為腸胃炎故未報案，有去祥安診所看診
      云云；就攜帶存摺及提款卡外出之原因，其於偵訊中稱：
      2 次都是為了找工作，同日改稱：郵局是為了找工作，銀
      行是為了領錢，但100 元都領不到云云，於本院審理時則
      稱：一本是要找工作，另外一本是丟掉的，彰化銀行還有
      900 餘元，郵局領好幾間領不到就丟了，彰銀要補摺等語
      ，就伸港郵局帳戶存摺及提款卡係於97年9 月7 日，在臺
      中市○○路附近遺失或係在臺中市○○路遺失或係於97年
      9 月16日，在臺中市○○路嶺東科技大學附近遺失或係在
      臺中市○○路遺失；及彰化銀行帳戶存摺及提款卡係於97
      年9 月19日下午4 時30分許，在臺中市○○路遺失或係於
      於97年9 月16日，在臺中市○○路嶺東科技大學附近遺失
      或係在臺中市○○路遺失；彰化銀行帳戶存摺及提款卡遺
      失後因身體不舒服故數日後始至彰化縣警察局交通隊報案
      ，但有無就醫紀錄前後供述不一；暨攜帶存摺及提款卡外
      出之原因，或稱找工作，或稱領錢，或稱要補摺，前後互
      核，被告就遺失存摺及提款卡之時間、地點及為何攜帶存
      摺及提款卡外出之原因及有無就醫紀錄，其前後供述反反
      覆覆且有所歧異，且出外如係找工作，則何需將存摺及提
      款卡攜帶外出？如係欲領款，然被告伸港郵局帳戶僅餘37
      元，銀化銀行帳戶則僅餘900 餘元，此業據被告於本院審
      理時陳明在卷，且觀諸被告於偵訊中所述：100 元的都領
      不到等語，依自動櫃員機操作實務，未足百元者，根本無
      法以提款卡提領，而未足千元者，亦僅有少數裝有百元鈔
      之自動櫃員機得以提領，依被告上開偵訊所述，足知被告
      亦明知此情，則被告明知帳戶所餘款項無法以提款卡提領
      之狀態下，焉會再攜帶存摺及提款卡外出欲領款？基此，
      被告所述前述2 帳戶之存摺及提款卡均係遺失等語，顯與
      常情有符，不足採信。
（四）再者，犯罪集團以他人帳戶供作款項出入之人頭帳戶，必
      定會先取得帳戶申請人之同意，否則若帳戶申請人辦理掛
      失止付，被害人所匯入之款項即遭凍結無法提領，而帳戶
      申請人反可輕易藉由辦理補發存摺、變更印鑑及密碼，將
      款項提領一空，犯罪集團成員精心策劃詐騙之成果將因存
      簿來源取得之不可靠性，無法順利領得款項，而導致心血
      功虧一簣，犯罪集團當無甘冒此風險之理。且按一般人對
      於帳戶之存摺、印章、提款卡、密碼，無不謹慎保管，以
      防止他人洞悉而危及帳戶內之存款，政府、金融機構等亦
      對此廣為宣導，一般民眾對此均有所認知，帳戶所有人若
      非刻意將相關密碼透露給他人，他人應不至於輕易取得，
      本案被告於偵訊中亦供稱：朋友說像伊這樣情形有人遭判
      刑罰錢等語，可見被告對此亦知之甚明。而被告自稱上開
      伸港郵局帳戶之提款卡密碼為6 個1 ，而彰化銀行帳戶之
      提款卡密碼則為6 個8 ，且未附於存摺、提款卡內等語在
      卷，然查告訴人丙○○及被害人乙○○甫將款項轉入上開
      2 帳戶後，同日旋即遭人以提款卡提領一空，此有被告伸
      港郵局客戶歷史交易清單、彰化商業銀行彰化分行檢送之
      存摺存款帳戶資料及交易明細查詢在卷可參，是以各該提
      款之人必知悉上開2 帳戶提款卡之密碼，既被告未將密碼
      附於存摺、提款卡旁，則拾獲之人必難以得知該提款卡之
      密碼，甚而利用作為人頭帳戶，可見本案持卡而將告訴人
      丙○○及被害人乙○○匯入款項提領一空之人，自當係事
      前業經被告告知密碼之人。而被告前開2 帳戶之存摺、提
      款卡遺失，卻未立即報警及辦理掛失一節，與常情不符而
      無可信，已詳述如前，堪認被告確有將上開2 帳戶之存摺
      、提款卡分別提供予姓名年籍均不詳之成年人，並告知密
      碼，後各該人並交由其所屬成年犯罪集團使用甚明。且被
      告伸港郵局帳戶被告最後一次使用係於97年8 月17日提領
      200 元，餘款37元，彰化銀行帳戶最後一次使用則係於97
      年9 月18日以提款卡提領1,006 元，餘款972 元，此據被
      告供承在卷，並有被告伸港郵局客戶歷史交易清單、彰化
      商業銀行彰化分行檢送之存摺存款帳戶資料及交易明細查
      詢可按，則被告將伸港郵局帳戶存摺及提款卡提供予姓名
      年籍均不詳之成年人並告知密碼，必係其最後一次使用該
      帳戶即97年8 月17日至97年9 月15日不詳人士以無摺存款
      之方式匯款615 元至上開帳戶內之某日；被告將彰化銀行
      帳戶存摺及提款卡提供予姓名年籍均不詳之成年人並告知
      密碼，必係其最後一次使用該帳戶即97年9 月18日至97年
      9 月21日被害人乙○○遭詐欺取財間之某日，亦屬無疑。
（五）按刑法上之故意，分為直接故意（確定故意）與間接故意
      （不確定故意），行為人對於構成犯罪之事實，明知並有
      意使其發生者，為直接故意；又行為人對於構成犯罪之事
      實，預見其發生而其發生並不違背其本意者，為間接故意
      ，刑法第13條第1 項、第2 項定有明文，而金融帳戶為個
      人理財之工具，申請開設金融帳戶並無任何特殊之限制，
      一般民眾皆可以存入最低開戶金額之方式申請之，此乃眾
      所週知之事實，況且近來詐騙案件層出不窮，詐騙集團多
      利用人頭帳戶做為出入帳戶，不僅廣為媒體所披載，亦經
      政府一再宣導提醒注意，尤以現今各地金融機構所設自動
      櫃員機莫不設定轉帳之警示畫面，或張貼警示標語，促請
      使用大眾注意，衡諸目前社會以電視、報紙甚至網路等管
      道流通資訊之普及程度，以及使用自動櫃員機從事提款、
      轉帳交易之頻繁，苟見有陌生人不思以自己名義申請開立
      帳戶，反而向不特定人蒐集或收購他人之金融機構帳戶使
      用，當知有所疑。被告現年26歲且係有智識之人，對於前
      揭一般生活經驗常識，應知之甚詳，其於將前揭2 帳戶之
      存摺、提款卡交付予姓名年籍均不詳之成年人使用及告知
      密碼前，本應足以預見取得該2 帳戶之人或其他間接取得
      之人，可能將該2 帳戶用於犯罪所得匯入款項之用，以行
      恐嚇或詐騙他人財物之犯行，被告仍分別提供其所有上開
      2 帳戶存摺及提款卡予不詳不士使用並告知密碼，堪認被
      告亦有容任或允許將其所有上開2 帳戶作為恐嚇、詐欺取
      財之匯款指定帳戶使用，被告顯有幫助詐欺、恐嚇取財之
      不確定故意存在，應堪認定。
（六）再按刑法上之幫助犯，係對於犯罪與正犯有共同之認識，
      而以幫助之意思，對於正犯資以助力，而未參與實施犯罪
      之行為者而言（最高法院75年度台上字第1509號、84年度
      台上字第5998號、88年度台上字第1270號判決參照）。且
      按刑法上之幫助犯，係指以幫助之意思，對於正犯資以助
      力，而未參與實施犯罪之行為者而言。查被告將其所有之
      上開2 帳戶之存摺、提款卡，交付予姓名年籍均不詳之成
      年人，並告知密碼，後該人所屬成年犯罪集團並作為恐嚇
      取財及詐欺取財之匯款指定帳戶，乃係基於幫助該犯罪集
      團恐嚇取財、詐欺取財之不確定故意，而被告提供該2 帳
      戶之行為，要屬恐嚇取財及詐欺取財構成要件以外之行為
      ，則被告應屬以幫助之意思，參與恐嚇取財及詐欺取財構
      成要件以外之行為，應以恐嚇取財、詐欺取財之幫助犯論
      。
（七）從而，本件事證明確，被告犯行堪以認定，應予依法論科
      。
二、查被告將上開伸港郵局帳戶之存摺及提款卡交付予姓名年籍
    均不詳之成年人，並告知密碼，該人所屬成年犯罪集團成員
    ，向告訴人丙○○恐嚇稱：其將「COCO」弄哭，照江湖規矩
    需匯款168, 000元賠償，否則將告訴人丙○○全家人丟棄於
    陽明山上，或使告訴人丙○○斷手斷腳等語，致告訴人丙○○心生恐懼，因而按指示將8,000 元匯入被告上開帳戶內。
    被告又將上開彰化銀行帳戶之存摺及提款卡交付予姓名年籍
    均不詳之成年人，並告知密碼，該人所屬成年犯罪集團成員
    向被害人乙○○佯稱，其前於東森購物頻道消費時，誤將付
    款方式設定為分期付款，需按指示至自動櫃員機前取消設定
    ，否則郵局會自晚上開始扣款等語，致被害人乙○○不疑有
    他而陷於錯誤，依指示以無卡存款之方式，將35,000元存入
    被告上開帳戶內，是該2 犯罪集團所為，分係犯刑法第346
    條第1 項之恐嚇取財罪及第339 條第1 項之詐欺取財罪。該
    2 犯罪集團成員間，就前開恐嚇取財及詐欺取財之犯行，分
    別有犯意聯絡及行為分擔，均為共同正犯。被告基於幫助不
    詳姓名之成年男子向他人恐嚇取財及詐欺取財之不確定故意
    ，先後將其伸港郵局及彰化銀行帳戶存摺及提款卡（並告知
    密碼）等資料提供恐嚇取財及詐欺取財之用，核其所為，係
    犯刑法第30條第1 項前段、第346 條第1 項之幫助恐嚇取財
    罪及同法第30條第1 項前段、第339 條第1 項之幫助詐欺取
    財罪。被告所犯上開2 罪間，時間不同，犯意各別，行為不
    同，罪名互異，應分論併罰。公訴人認應以想像競合犯論處
    ，尚有未洽，附此敘明。又被告分別幫助他人犯恐嚇取財罪
    ，幫助他人犯詐欺取財罪，均各為從犯，核其參與犯罪之程
    度均遠不若正犯為重，均分別依刑法第30條第2 項之規定，
    各按正犯之刑減輕之。爰審酌被告恣意提供其所有之各該金
    融機構存款帳戶供他人非法使用，非但助長社會犯罪風氣，
    更導致犯罪偵查困難，且業已致使本案告訴人丙○○及被害
    人乙○○分別受有8,000 元及35,000元之損失，其行為殊屬
    不當，於本院審理時否認犯行，犯後態度不佳，惟念及被告
    本身並未實際參與本件恐嚇取財及詐欺取財之犯行，對於破
    壞金融交易秩序及社會治安之責難性，尚不若實際實施犯罪
    行為之正犯為重，暨素無前科，素行良好，有臺灣高等法院
    被告全國紀錄表可憑，及考量告訴人丙○○及被害人乙○○
    受害金額，並被告與告訴人丙○○及被害人乙○○並未達成
    和解等一切情狀，本院認公訴人求處判刑1 年，尚嫌過重，
    應分別量處如主文所示之刑，並合併定其應執行刑。
據上論斷，依刑事訴訟法第299 條第1 項前段，刑法第346 條第
1 項、第339 條第1 項、第30條第1 項前段、第2 項、第51條第
5 款，刑法施行法第1 條之1 第1 項、第2 項前段，判決如主文
。
本案經檢察官蔡明達到庭執行職務。
中    華    民    國    98    年    2     月    27    日
                  刑事第四庭  審判長法  官  姚銘鴻
                                    法  官  吳俊螢
                                    法  官  游秀雯
以上正本證明與原本無異。
如不服本判決應於收受判決後10日內向本院提出上訴書狀，並應
敘述具體理由。其未敘述上訴理由者，應於上訴期間屆滿後20日
內向本院補提理由書 (均須按他造當事人之人數附繕本)「 切勿
逕送上級法院」。
告訴人或被害人對於判決如有不服具備理由請求檢察官上訴者，
其上訴期間之計算係以檢察官收受判決正本之日期為準。
中    華    民    國    98    年    2     月    27    日
                                    書記官  謝志鑫
附錄本案論罪科刑法條全文：
中華民國刑法第30條
幫助他人實行犯罪行為者，為幫助犯。雖他人不知幫助之情者，
亦同。
幫助犯之處罰，得按正犯之刑減輕之。
中華民國刑法第346條
意圖為自己或第三人不法之所有，以恐嚇使人將本人或第三人之
物交付者，處6 月以上5 年以下有期徒刑，得併科1 千元以下罰
金。
以前項方法得財產上不法之利益，或使第三人得之者，亦同。
前二項之未遂犯罰之。
中華民國刑法第339條
意圖為自己或第三人不法之所有，以詐術使人將本人或第三人之
物交付者，處5 年以下有期徒刑、拘役或科或併科1 千元以下罰
金。
以前項方法得財產上不法之利益或使第三人得之者，亦同。
前二項之未遂犯罰之。


司法院資訊處製作；財團法人民間司法改革基金會備份。
